【裁判字號】    89,交易,104
【裁判日期】    900110
【裁判案由】    過失傷害
【裁判全文】
臺灣苗栗地方法院刑事判決                        八十九年度交易字第一四號
    公  訴  人  臺灣苗栗地方法院檢察署檢察官
    被      告  乙○○
    選任辯護人  張智宏
右列被告因過失傷害案件，經檢察官提起公訴 (八十九年度偵字第一四五一號)，本
院判決如左：
    主      文
乙○○因過失傷害人，處有期徒刑月，如易科罰金以佰元折算壹日。緩刑貳年。
    事      實
一、乙○○於民國（下同）八十九年一月三十一日下午一時二十五分許，駕駛車牌號
    碼ＪＶ─四三一八號自用小客車，沿苗栗縣三義鄉勝興村歐香新城五五號前之道
    路由東往西方向行駛，行經該路段之無號誌交岔路口時，乙○○本應注意車前狀
    況，隨時採取必要之安全措施，而依當時客觀情形並無不能注意之情事，竟疏未
    注意車前狀況，適有甲○○騎乘車牌號碼ＩＧＰ─六六二號重機車沿前開道路由
    南往北方向右駛至該交岔路口，亦疏於注意汽車行駛至無號誌之交又路口，左方
    車應暫停讓右方車先行，逕行直行，致甲○○所騎乘之上述重機車車頭因而撞擊
    由乙○○所駕駛之前開自用小客車之左側前門，致甲○○人車倒地，並受有右側
    脛骨問放性骨折、右側腓骨骨折、右側小腿撕裂傷等傷害。
二、案經甲○○訴由苗栗縣警察局苗栗分局報請台灣苗栗地方法院檢察署檢察官偵查
    起訴。
    理  由
一、訊據被告乙○○固不否認有於右開時、地駕車與甲○○發生事故之事實，惟矢口
    否認有何過失傷害犯行，辯稱：伊到達路口有按喇叭，伊無過失云。惟查，右揭
    犯罪事實，業據告訴人甲○○指訴綦詳，且有道路交通事故調查報告表一份及診
    斷證明書等附卷可稽。按車輛行駛時，駕駛人應注意車前狀況，隨時採取必要之
    安全措施；且行車速度，應依標誌之規定，於行經彎道或無號誌之交岔路口時，
    應減速慢行，作隨時停車之準備。道路交通安全規則第九十四條第三項、第九十
    三條第一項定有明文，被告乙○○駕車自應注意上述道路交通安全規定，其能注
    意而疏未注意致撞傷告訴人，其顯有過失，且台灣省竹苗區車輛行車事故鑑定委
    員會、台灣省車輛行車事故覆議鑑定委員會亦同此意見，有鑑定書二紙附卷足參
    ，又縱告訴人甲○○亦同有過失，亦僅係民事過失相抵之問題，惟仍不影響被告
    乙○○過失傷害罪責之構成。綜上所述，被告乙○○上開所辯顯非可採，事証明
    確，被告犯行洵堪認定。
二、核被告乙○○所為，係犯刑法第二百八十四條第一項前段之過失傷害罪。爰審酌
    被告過失程度之輕重、被害人甲○○亦應負主要過失責任、被告肇事後期與被害
    人達成民事和解，惟為被害人反對，等一切情狀，量處如主文所示之刑，並諭知
    易科罰金折算標準。次查被告未曾受有期徒刑以上刑之宣告，有本院被告全國前
    案紀錄表附卷可稽，其因一時失慮致罹刑章，經此科刑教訓，當已足資警惕，應
    無再犯之虞，本院參酌右揭量刑應斟酌事項，因認前所宣告之刑，以暫不執行為
    適當，爰併予宣告緩刑二年，以啟自新。
據上論斷，應依刑事訴訟法第二百九十九條第一項前段，刑法第二百八十四條第一項
前段、第四十一條、第七十四條第一款，罰金罰鍰提高標準條例第一條前段、第二項
，判決如主文。
本案經檢察官吳義聰到庭執行職務。
中      華      民      國    九十      年      一      月      十      日
                                    臺灣苗栗地方法院刑事庭
                                        法  官  姚  銘  鴻
右正本證明與原本無異。
如不服本判決，應於送達後十日內向本院提出上訴狀 (須附繕本) ，上訴於台灣高等
法院台中分院。


司法院資訊處製作；財團法人民間司法改革基金會備份。
